臺灣宜蘭地方法院刑事判決　　　　　　　 96年度易字第498號
公　訴　人　臺灣宜蘭地方法院檢察署檢察官
被　　　告　甲○○
　　　　　　　　　　（另案於臺灣宜蘭看守所羈押中）
上列被告因犯詐欺等案件，經檢察官提起公訴（96年度偵字第34
50號），本院合議庭裁定適用簡式審判程序，爰不經通常程序判
決如下：
    主  文
甲○○竊盜，累犯，處有期徒刑肆月。又犯如附表「所犯法條與
罪名」欄所示之罪，均累犯，各處如附表「刑度」欄所示之刑。
應執行有期徒刑壹年貳月。
    事  實
一、甲○○前因違反毒品危害防制條例、竊盜案件，經判處有期
    徒刑8月、6月，定應執行刑1年確定，又因施用毒品案件，
    經判處有期徒刑10月確定，於民國95年4月19日入監執行，
    於96年6月21日縮短刑期假釋出監，於96年8月17日縮刑期滿
    執行完畢。詎仍不知悔改，竟基於為自己不法所有之意圖，
    於96年8月27日晚間9時30分許，在宜蘭縣宜蘭市○○路60號
    「美鳳有約小吃部」之廚房內，竊取林美鳳所有之皮夾一只
    （內有臺灣銀行富多卡1張、郵局提款卡1張、身分證、健保
    卡、重大疾病卡、殘障手冊、汽機車駕照等物）。甲○○於
    竊得上開林美鳳所有之臺灣銀行富多卡後，又基於為自己不
    法所有之意圖，先後於如附表所示之時間、地點，以如附表
    所示之方法詐取被害人之財物，嗣於96年8月29日晚間9時20
    分許，始為警於宜蘭縣宜蘭市○○路131號之金玉山銀樓查
    獲。
二、案經宜蘭縣警察局宜蘭分局報請臺灣宜蘭地方法院檢察署檢
    察官偵查起訴。
    理  由
一、上揭事實，業據被告甲○○於本院審理時供承不諱，並據被
    害人林美鳳指述甚詳，且經證人林子瑜、莊燿嘉、賀毓華、
    王志益證述明確，復有簽帳單、刷卡紀錄表、贓物認領保管
    單附卷可稽，核均與被告前開任意性自白之事實相符，自堪
    信為真實。綜上所述，本件事證明確，被告之犯行均堪以認
    定，應依法論科。
二、核被告甲○○所為，係犯刑法第320條第1項之竊盜罪及如附
    表所示之罪。被告所犯上開6罪，犯意各別，行為互殊，應
    分論併罰。查被告前因違反毒品危害防制條例、竊盜案件，
    經判處有期徒刑8月、6月，定應執行刑1年確定，又因施用
    毒品案件，經判處有期徒刑10月確定，於95年4月19日入監
    執行，於96年6月21日縮短刑期假釋出監，於96年8月17 日
    縮刑期滿執行完畢，有卷附臺灣高等法院被告全國前案紀錄
    表可按，其受有期徒刑之執行完畢，故意再犯有期徒刑以上
    之罪，均為累犯，均應依法加重其刑。被告所犯附表編號2、
    5所示之罪，雖已著手詐欺取財行為之實施，惟其犯罪尚屬
    未遂，爰依刑法第25條第2項規定，按既遂犯之刑減輕之。
    爰審酌被告正值青壯，竟不思正途，而以此方式獲取財物，
    及其動機、手段、所生危害、犯後坦承犯行態度尚稱良好等
    一切情狀，分別量處如主文所示之刑，並定其應執行刑。
據上論斷，應依刑事訴訟法第273條之1、第299條第1項前段、刑
法第320條第1項、第339條第1項、第2項、第3項、第25條、第47
條第1項、第51條第5款，判決如主文。
本案經檢察官張立言到庭執行職務。
中    華    民    國    96    年    10    月    31    日
                  刑事第二庭法  官  鄭貽馨
以上正本證明與原本無異。
如不服本判決應於收受本判決後10日內向本院提出上訴書狀，並
應敘述具體理由。若未敘述理由者，應於上訴期間屆滿後20日內
向本院補提理由書狀(均須按他造當事人之人數附繕本)。
                            書記官  林嘉萍
中　　華　　民　　國　　96　　年　　11　　月　　1 　　日
附錄本案論罪科刑法條全文：
中華民國刑法第320條
（普通竊盜罪、竊佔罪）
意圖為自己或第三人不法之所有，而竊取他人之動產者，為竊盜
罪，處 5 年以下有期徒刑、拘役或 5 百元以下罰金。
意圖為自己或第三人不法之利益，而竊佔他人之不動產者，依前
項之規定處斷。
前二項之未遂犯罰之。
中華民國刑法第339條
（普通詐欺罪）
意圖為自己或第三人不法之所有，以詐術使人將本人或第三人之
物交付者，處5年以下有期徒刑、拘役或科或併科1千元以下罰金
。
以前項方法得財產上不法之利益或使第三人得之者，亦同。
前二項之未遂犯罰之。
附表
┌───┬────┬─────┬──────────┬───┬───┐
│編號  │時間    │地點      │詐欺方法及所詐得財物│所犯法│刑度  │
│      │        │          │或利益              │條及罪│      │
│      │        │          │                    │名    │      │
├───┼────┼─────┼──────────┼───┼───┤
│1     │96年8月 │宜蘭縣宜蘭│持所竊得林美鳳所有之│刑法第│有期徒│
│      │28日上午│市○○街63│臺灣銀行富多卡刷卡消│339條 │刑肆月│
│      │7時9分許│之2號之星 │費，於簽帳單上簽署自│第2項 │      │
│      │        │鑽飯店    │己之姓名，使星鑽飯店│，意圖│      │
│      │        │          │陷於錯誤，誤信其為有│為自己│      │
│      │        │          │權使用該信用卡之人而│不法所│      │
│      │        │          │同意其刷卡消費，用以│有，以│      │
│      │        │          │支付住宿費用新臺幣（│詐術得│      │
│      │        │          │下同）580元，因而詐 │財產上│      │
│      │        │          │得免於支付住宿費用  │不法之│      │
│      │        │          │580元之利益。       │利益罪│      │
│      │        │          │                    │      │      │
├───┼────┼─────┼──────────┼───┼───┤
│2     │96年8月 │宜蘭縣宜蘭│持所竊得林美鳳所有之│刑法第│有期徒│
│      │28日上午│市○○街6 │臺灣銀行富多卡刷卡消│339條 │刑參月│
│      │8時1分許│號之雅美銀│費，於簽帳單上簽署自│第3項 │      │
│      │        │樓        │己之姓名，購買價值  │、第1 │      │
│      │        │          │9964 元之金飾，因而 │項，意│      │
│      │        │          │使雅美銀樓陷於錯誤，│圖為自│      │
│      │        │          │誤信其為有權使用該信│己不法│      │
│      │        │          │用卡之人而同意其刷卡│之所有│      │
│      │        │          │消費，惟因雅美銀樓之│，以詐│      │
│      │        │          │老闆莊燿嘉嗣後發覺簽│術使人│      │
│      │        │          │帳單上所簽署之姓名與│將本人│      │
│      │        │          │卡片不符，因而取消該│之物交│      │
│      │        │          │筆交易而刷退，始未遂│付未遂│      │
│      │        │          │                    │罪    │      │
├───┼────┼─────┼──────────┼───┼───┤
│3     │96年8月 │宜蘭縣宜蘭│持所竊得林美鳳所有之│刑法第│有期徒│
│      │28日上午│市○○路  │臺灣銀行富多卡刷卡消│339條 │刑肆月│
│      │9許     │131號之金 │費，於簽帳單上簽署自│第1項 │      │
│      │        │玉山銀樓  │己之姓名，購買價值  │，意圖│      │
│      │        │          │11440元之金戒指，因 │為自己│      │
│      │        │          │而使金玉山銀樓陷於錯│不法之│      │
│      │        │          │誤，誤信其為有權使用│所有，│      │
│      │        │          │該信用卡之人而同意其│以詐術│      │
│      │        │          │刷卡消費，因而詐得上│使人將│      │
│      │        │          │開金戒指1只         │本人之│      │
│      │        │          │                    │物交付│      │
│      │        │          │                    │罪    │      │
├───┼────┼─────┼──────────┼───┼───┤
│4     │96年8月 │宜蘭縣宜蘭│持所竊得林美鳳所有之│刑法第│有期徒│
│      │28日上午│市○○路  │臺灣銀行富多卡刷卡消│339條 │刑肆月│
│      │11時6分 │131號金玉 │費，於簽帳單上簽署自│第1項 │      │
│      │許      │山銀樓    │己之姓名，購買價值  │，意圖│      │
│      │        │          │10135元之金戒指1只，│為自己│      │
│      │        │          │因而使金玉山銀樓陷於│不法之│      │
│      │        │          │錯誤，誤信其為有權使│所有，│      │
│      │        │          │用該信用卡之人而同意│以詐術│      │
│      │        │          │其刷卡消費，因而詐得│使人將│      │
│      │        │          │上開金戒指1只       │本人之│      │
│      │        │          │                    │物交付│      │
│      │        │          │                    │罪    │      │
├───┼────┼─────┼──────────┼───┼───┤
│5     │96年8月 │宜蘭縣宜蘭│持所竊得林美鳳所有之│刑法第│有期徒│
│      │29日晚間│市○○路  │臺灣銀行富多卡刷卡消│339條 │刑參月│
│      │9時許   │131號金玉 │費，於簽帳單上簽署自│第3項 │      │
│      │        │山銀樓    │己之姓名，欲購買價值│、第1 │      │
│      │        │          │2萬餘元之金戒指5只，│項，意│      │
│      │        │          │惟因金玉山銀樓之人員│圖為自│      │
│      │        │          │賀毓華心生警覺而趁隙│己不法│      │
│      │        │          │報警查獲而未遂。    │之所有│      │
│      │        │          │                    │，以詐│      │
│      │        │          │                    │術使人│      │
│      │        │          │                    │將本人│      │
│      │        │          │                    │之物交│      │
│      │        │          │                    │付未遂│      │
│      │        │          │                    │罪    │      │
└───┴────┴─────┴──────────┴───┴───┘
